【裁判字號】    96,易,3277
【裁判日期】    970128
【裁判案由】    竊盜
【裁判全文】
臺灣臺北地方法院刑事判決              96年度易字第3277號
公  訴  人  臺灣臺北地方法院檢察署檢察官
被      告  甲○○
                    （另案於臺灣台北監獄台北分監執行中）
上列被告因竊盜案件，經檢察官提起公訴（96年度偵字第24239
號），被告於準備程序進行中就被訴事實為有罪之陳述，經本院
告知簡式審判程序意旨，並聽取公訴人及被告之意見後，本院裁
定依簡式審判程序審理，並判決如下：
    主  文
甲○○竊盜，累犯，處有期徒刑月，如易科罰金以新臺幣壹仟
元折算壹日。
    事  實
一、甲○○前因竊盜案件，經本院先後以九十三年度簡字第二０
    七七號、九十四年度易字第十五號判處有期徒刑四月、五月
    確定，上述兩罪接續執行後，已於民國九十四年十月十一日
    縮刑期滿執行完畢。竟仍不知悔改，另行基於意圖為自己不
    法所有之犯意，於九十六年十一月十一日下午四時許，在臺
    北市○○區○○路、武昌街口附近某處，趁乙○○正在逛街
    疏未注意之際，伸手進入乙○○上衣右側口袋內，竊取乙○
    ○所有之行動電話一具（廠牌：SONY ERICSSON、序號：
    0000000 00000000號），得手後將之藏放於其長褲口袋內，
    旋為警當場查獲，始悉上情。
二、案經臺北市政府警察局刑事警察大隊移送臺灣台北地方法院
    檢察署檢察官偵查後起訴。
    理  由
一、本案被告甲○○所犯之罪，並非法定刑為死刑、無期徒刑或
    最輕本刑三年以上有期徒刑之罪，亦非高等法院管轄第一審
    之案件，其於本院準備程序中就被訴事實已為有罪之陳述，
    本院乃裁定進行簡式審判程序。又簡式審判程序之證據調查
    ，依刑事訴訟法第二百七十三條之二規定，不受同法第一百
    五十九條第一項審判外陳述排除之限制，再被告對於卷內之
    各項證據亦不爭執證據能力，故卷內所列之各項證據，自得
    作為證據，先予敘明。
二、前述竊盜之犯罪事實，迭據被告甲○○於警、偵訊及本院審
    理時坦承不諱，核與被害人乙○○於警詢時指述之情節相符
    ，此外，復有物品發還領據、扣押物品目錄表各一紙，以及
    贓物與現場模擬照片共三張在卷可稽，足見被告前開自白確
    與事實相符，應堪採信。故本件事證明確，被告犯行堪以認
    定。
三、核被告甲○○所為，係犯刑法第三百二十條第一項之普通竊
    盜既遂罪。被告有如事實欄所載之犯罪科刑執行情形，有臺
    灣高等法院被告前案紀錄表一份在卷可查，其於有期徒刑執
    行完畢後五年內，再故意觸犯本案有期徒刑以上之罪，為累
    犯，應依刑法第四十七條第一項規定加重其刑。爰審酌被告
    已有竊盜前科，卻於執行完畢後再犯同一罪質之犯罪，可見
    其並未悔改，惟考量被告行竊之手段未具有破壞性，且竊取
    財物之價值尚非高昂，犯罪後並已坦承犯行，態度尚可等一
    切情狀，量處如主文所示之刑，並諭知易科罰金之折算標準
    。
據上論斷，應依刑事訴訟法第二百八十四條之一、二百七十三條
之一第一項、第二百九十九條第一項前段，刑法施行法第一條之
一，刑法第三百二十條第一項、第四十七條第一項、第四十一條
第一項前段，判決如主文。
本案經檢察官黃珮瑜到庭執行職務。
中    華    民    國    97    年    1    月     28    日
                  刑事第三庭    法  官  游士珺
上正本證明與原本無異。
如不服本判決，應於判決送達後10日內向本院提出上訴狀（應抄
附繕本）。告訴人或被害人如對於本判決不服者，應具備理由請
求檢察官上訴，其上訴期間之計算係以檢察官收受判決正本之日
期為準。
                                書記官  林素霜
中    華    民    國    97    年    1     月    29    日
附錄本案論罪科刑法條全文
中華民國刑法第320條
意圖為自己或第三人不法之所有，而竊取他人之動產者，為竊盜
罪，處5年以下有期徒刑、拘役或5百元以下罰金。
意圖為自己或第三人不法之利益，而竊佔他人之不動產者，依前
項之規定處斷。
前二項之未遂犯罰之。


司法院資訊處製作；財團法人民間司法改革基金會備份。
